【裁判字號】    98,審訴,2768
【裁判日期】    980831
【裁判案由】    毒品危害防制條例
【裁判全文】
臺灣高雄地方法院刑事判決            98年度審訴字第2768號
公  訴  人  臺灣高雄地方法院檢察署檢察官
被      告  甲○○
上列被告因毒品危害防制條例案件，經檢察官提起公訴（98年度
毒偵字第691 號、第3073號），本院改依簡式審判程序審理，判
決如下：
    主  文
甲○○施用第一級毒品，累犯，處有期徒刑柒月；又施用第一級
毒品，累犯，處有期徒刑陸月；又施用第二級毒品，累犯，處有
期徒刑參月。應執行有期徒刑壹年壹月。
    事  實
一、甲○○曾因施用毒品案件，經本院以90年度毒聲字第5687號
    裁定送觀察、勒戒後，認有繼續施用毒品傾向，而由本院以
    92年度毒聲字第4149號裁定令入戒治處所施以強制戒治，復
    經本院以92年度毒聲字第7007號裁定停止戒治，於民國92年
    12月8 日釋放出戒治處所，而於93年6 月24日戒治期滿執行
    完畢。又其曾因違反麻醉藥品管理條例案件，經臺灣高等法
    院高雄分院以82年度上訴字第2615號判決，判處有期徒刑5
    年6 月、8 月確定，及經本院以83年度易字第780 號判決，
    判處有期徒刑5 月確定，上開案件並經定應執行刑為有期徒
    刑6 年4 月，入監服刑後，於85年3 月15日獲得假釋出監，
    於假釋期間，又因違反麻醉藥品管理條例案件，經臺灣高等
    法院高雄分院以86年度上易字第2093號判決，判處有期徒刑
    6 月確定，其前揭假釋亦遭撤銷，再度入監服刑，於89年7
    月10日又獲假釋出監，於假釋期間，復因竊盜案件，經臺灣
    臺中地方法院以92年度易緝字第343 號判決，判處有期徒刑
    8 月確定，另因偽造文書案件，經本院以93年度簡字第507
    號判決、93年度易字第1599號判決，分別判處有期徒刑4 月
    、4 月確定，上開3 案並經定應執行刑為有期徒刑1 年2 月
    ，而其前揭假釋亦遭撤銷，入監服刑後，於95年9 月30日執
    行完畢。詎其仍不知戒絕毒癮，明知海洛因及甲基安非他命
    ，分別經公告列為毒品危害防制條例第2 條第2 項第1 款之
    第一級毒品及同條項第2 款之第二級毒品，不得非法持有、
    施用，猶基於施用第一級毒品海洛因之犯意，於97年11月27
    日凌晨零時20分許回溯24小時內之某時，在其位於高雄縣大
    樹鄉○○村○○街39號之住處，施用第一級毒品海洛因1 次
    ，嗣於97年11月26日夜間8 時45分許，為警持搜索票在高雄
    縣大樹鄉鎮上對其實施搜索（未扣獲任何物品），其並
    因而至警局製作警詢筆錄，於警詢中，經其同意後採其尿液
    送檢，發現呈嗎啡陽性反應，始悉上情。又其另基於施用第
    一級毒品海洛因及第二級毒品甲基安非他命之犯意，於98年
    5 月8 日某時，在其上開住處內，施用第一級毒品海洛因1
    次，另於98年5 月12日上午11時11分許回溯24小時內之某時
    ，在其上開住處內，施用第二級毒品甲基安非他命1 次，嗣
    於98年5 月12日上午，其接獲警方通知而至警局就其他案件
    作證，於警詢中，其向警方人員自首有前開施用第一級毒品
    海洛因之情，並同意接受採尿檢驗，結果發現呈嗎啡及甲基
    安非他命陽性反應，始悉上情
二、案經高雄市政府警察局新興分局、高雄縣政府警察局移送臺
    灣高雄地方法院檢察署檢察官偵查起訴。
    理  由
一、按本件被告甲○○所犯係死刑、無期徒刑、最輕本刑為3 年
    以上有期徒刑以外之罪，其於準備程序就前揭被訴事實為有
    罪之陳述，經受命法官告知簡式審判程序之旨，並聽取其與
    公訴人意見後，本院認無不得或不宜改依簡式審判程序進行
    之處，爰依刑事訴訟法第273 條之1 第1 項、第284 條之1
    ，裁定本件由受命法官獨任進行簡式審判程序，合先敘明。
二、前揭犯罪事實，業據被告於本院審理中坦承不諱，且其前開
    2 次採集尿液送檢之檢驗結果，均呈施用第一級毒品海洛因
    後所會產生之嗎啡陽性反應，而其中第2 次採尿檢驗之結果
    ，並呈施用第二級毒品甲基安非他命後所會產生之甲基安非
    他命陽性反應，有高雄市立凱旋醫院97年12月8 日A0000000
    0 號、臺灣檢驗科技股份有限公司98年5 月27日KＺ00000000
    0000號濫用藥物尿液檢驗報告在卷可稽（上開被告以外之人
    於審判外所為之書面陳述，因本件已改行簡式審判程序，依
    刑事訴訟法第159 條第2 項之規定，應具有證據能力），則
    被告前開自白顯與事實相符，堪以採信，本件事證明確，被
    告前開犯行，堪以認定。另被告曾因施用毒品案件，經本院
    以90年度毒聲字第5687號裁定送觀察、勒戒後，認有繼續施
    用毒品傾向，而由本院以92年度毒聲字第4149號裁定令入戒
    治處所施以強制戒治，復經本院以92年度毒聲字第7007號裁
    定停止戒治，於92年12月8 日釋放出戒治處所，而於93年6
    月24日戒治期滿執行完畢等情，有臺灣高等法院被告前案紀
    錄表在卷可憑，被告於強制戒治執行完畢釋放後，5 年內再
    犯本件施用毒品犯行，依法自應予以追訴處罰。
三、按海洛因及甲基安非他命，分別係毒品危害防制條例第2 條
    第2 項第1 款所稱之第一級毒品及同條項第2 款所稱之第二
    級毒品，故核被告所為，係犯該條例第10條第1 項之施用第
    一級毒品罪及同條第2 項之施用第二級毒品罪。被告持有第
    一級毒品海洛因及第二級毒品甲基安非他命後，進而施用，
    其持有之低度行為均應為施用之高度行為所吸收，不另論罪
    。又被告所犯上開3 罪間，犯意各別、行為互殊，觸犯構成
    要件相異之罪名，自應分論併罰。被告有上述之前科紀錄乙
    情，有臺灣高等法院被告前案紀錄表在卷可稽，其受有期徒
    刑執行完畢，5 年內故意再犯本件最重本刑為有期徒刑以上
    之3 罪，為累犯，均應依刑法第47條第1 項規定加重其刑。
    被告前揭於98年5 月8 日之施用第一級毒品犯行，係於承辦
    員警尚不知其犯罪前，即向承辦員警自首，嗣並接受裁判乙
    情，業據被告之警詢筆錄記載明確（見警2 卷第6 頁），核
    與高雄縣政府警察局刑事案件移送書所載情節相符（見偵2
    卷第1 頁），是被告此部分犯行，符合刑法第62條前段自首
    之規定，爰就此部分予以減輕其刑，並依法先加後減之。爰
    審酌被告經強制戒治後，尚未能戒絕毒癮，足證前開保安處
    分措施實難矯治其惡性，惟念其犯後坦承罪行，態度良好，
    而所犯係自戕行為，尚未對他人造成實害，復參以其先前因
    施用毒品案件遭論罪科刑之次數等一切情狀，分別量處如主
    文所示之刑，並定應執行之刑，以資懲儆。至檢察官當庭對
    被告本件犯行，予以具體求處有期徒刑10月（施用第一級毒
    品罪部分）、5 月（施用第二級毒品罪部分），經本院審酌
    上情，認以量處如主文所示之刑為適當，檢察官求處之刑尚
    嫌過重，附此敘明。
據上論斷，應依刑事訴訟法第273 條之1 第1 項、第284 條之1
、第299 條第1 項前段，毒品危害防制條例第10條第1 項、第2
項，刑法第11條前段、第47條第1 項、第62條前段、第51條第5
款，判決如主文。
本案經檢察官陳麗琇到庭執行職務。
中    華    民    國    98    年    8     月    31    日
                  刑事第十庭    法  官  陳君杰
以上正本證明與原本無異。
如不服本判決應於收受判決後10日內向本院提出上訴書狀，並應
敘述具體理由。其未敘述上訴理由者，應於上訴期間屆滿後20日
內向本院補提理由書(均須按他造當事人之人數附繕本)「切勿逕
送上級法院」。
中    華    民    國    98    年    8     月    31    日
                                書記官  李承悌
附錄本判決論罪科刑法條全文：
毒品危害防制條例第10條
施用第一級毒品者，處6 月以上5 年以下有期徒刑。
施用第二級毒品者，處3年以下有期徒刑。


司法院資訊處製作；財團法人民間司法改革基金會備份。
